【裁判字號】    89,台上,4492
【裁判日期】    890727
【裁判案由】    公共危險
【裁判全文】
最高法院刑事判決                              八十九年度台上字第四四九二號
    上  訴  人  甲○○
右上訴人因公共危險案件，不服台灣高等法院中華民國八十九年四月二十八日第二審
判決（八十九年度交上訴字第四八號，起訴案號：台灣板橋地方法院檢察署八十八年
度偵字第二二七六八號），提起上訴，本院判決如左：
    主  文
上訴駁回。
    理  由
按刑事訴訟法第三百七十七條規定，上訴於第三審法院，非以判決違背法令為理由，
不得為之，是提起第三審上訴，應以原判決違背法令為理由，係屬法定要件，如果上
訴理由狀並未依據卷內訴訟資料具體指摘原判決不適用何種法則或如何適用不當，或
所指摘原判決違法情事，顯與法律規定得為第三審上訴理由之違法情形，不相適合時
，均應認其上訴為違背法律上之程式，予以駁回。本件原判決維持第一審論處上訴人
甲○○駕駛動力交通工具肇事，致人傷而逃逸罪刑之判決，駁回其在第二審之上訴。
已引用第一審判決書之記載，詳敘認定犯罪事實之依據及憑以認定之理由，並對上訴
人否認犯罪之辯詞及證人黃盟雅在原審之證詞，如何不足採信，均已依據卷內資料予
以指駁及說明。從形式上觀察，並無任何違背法令之處。查事實之認定及證據之取捨
，屬事實審法院之職權，茍無違反經驗法則或論理法則，自難指為違法。原判決依憑
上訴人於偵查及第一審之自白，告訴人林國台於警訊及偵審中之指訴，證人高志航於
偵查中之證述，及卷附道路交通事故調查報告表、現場照片三張、車損照片四張、林
國台之診斷證明書一紙等證據，資以認定上訴人犯有本件罪刑，已於理由內詳述其調
查審認及證據取捨之意見，核屬事實審法院採證認事職權之適法行使。查上訴人於第
一審自承因有賭博前科，所以駕車逃逸（見第一審卷第十二頁背面），足見其有犯罪
之故意，而上訴人過失撞傷告訴人，與是否有駕車逃逸之犯罪故意，係屬二事。又不
得因不知法律而免除刑事責任，刑法第十六條前段定有明文。是上訴人不得因不知刑
法第一百八十五之四條係新修定之法律而主張免除其刑事責任。上訴意旨置原判決之
論敘於不顧，徒憑己見，為事實上之爭辯，並對原審採證認事之職權行使，任意指摘
，難謂已符合首揭法定上訴要件，其上訴違背法律上之程式，應予駁回。本件既從程
序上駁回，則上訴人請求從輕量刑，自無從審酌，併此敘明。
據上論結，應依刑事訴訟法第三百九十五條前段，判決如主文。
中      華      民      國    八十九    年      七      月    二十七    日
                              最高法院刑事第七庭
                                  審判長法官  洪  文  章
                                        法官  花  滿  堂
                                        法官  陳  世  淙
                                        法官  洪  佳  濱
                                        法官  徐  文  亮
      右正本證明與原本無異
                                              書  記  官
中      華      民      國    八十九    年      八      月      七      日


司法院資訊處製作；財團法人民間司法改革基金會備份。
